臺灣彰化地方法院民事判決　　　　　　 96年度婚字第284號
原　　　告　丁○○
訴訟代理人　蕭慶鈴律師
被　　　告　乙○○
訴訟代理人　甲○○律師
複代理人　　丙○○律師
當事人間請求履行同居事件，經本院於民國96年11月14日言詞辯
論終結，判決如下：
    主      文
原告之訴駁回。
訴訟費用新台幣參仟元由原告負擔。
    事實及理由
一、原告主張：
  (一)兩造於民國（下同）83年03月27日結婚，婚後並育有二子一
    女，夫妻感情原本甚為融洽，然而96年03月16日被告竟忽然
    無故離家，並帶走兩造所生之女鄧宇君後，音訊全無，拒與
    原告履行同居生活，經原告四處尋訪，可能係回澎湖娘家居
    住，被告顯然違背同居義務，為此爰依民法第1001條提起本
    件訴訟等語。並聲明：(一)被告應與原告同居；(二)訴訟費用由
    被告負擔。
  (二)對被告抗辯之意見陳述：
    簡訊有部分並非原告所傳送，夫妻口角在所難免，原告已經
    完全停止傳送簡訊，顯有悔意，希望被告能與原告同居。
二、被告抗辯：
  (一)原告曾對被告實施家庭暴力，經澎湖地方法院以核發96年度
    家護字第16號通常保護令，目前仍在該保護令保護期間，是
    被告有不能同居之正當理由，而無履行同居之義務。被告抗
    辯之事實即被告於鈞院96年度婚字第324號請求離婚事件所
    主張之事實。
  (二)目前兩造已經分居，原告仍發令人不堪之簡訊內容予被告，
    已經造成被告的身心傷害，被告不敢跟原告同居。並聲明：
    如主文所示。
三、得心證之理由：
  (一)原告主張被告於96年03月16日無故離家，並帶走兩造所生之
    女鄧宇君後，音訊全無，拒與原告履行同居生活，經原告四
    處尋訪，可能係回澎湖娘家居住，被告顯然違背同居義務云
    云，被告則辯稱原告曾對被告實施家庭暴力，經澎湖地方法
    院以核發96年度家護字第16號通常保護令，目前仍在該保護
    令保護期間，是被告有不能同居之正當理由，而無履行同居
    之義務，目前兩造雖已經分居，原告仍發令人不堪之簡訊內
    容予被告，已經造成被告的身心傷害，被告不敢跟原告同居
    等語，經查：兩造婚後因原告脾氣暴躁，且生性多疑履生爭
    執，原告於95年初假釋出獄後更變本加厲，如遇被告工作晚
    歸、因工作疲累拒絕原告行房之要求，即遭原告污衊指稱被
    告在外與男人通姦，甚而被告與同事寒暄、依型錄郵購內衣
    、受贈空大同學之舊書，原告均指稱被告與其他男人有染，
    使被告精神上受有甚大之痛苦，且原告稍有不順其意，動輒
    對被告拳打腳踢，曾於95年06月24日因口角即於馬路上將被
    告推倒且拖行，並以腳踢被告腹部，使被告撞擊路旁車子而
    受有腰部外傷住院二天，又於95年07月間被告發現懷有身孕
    ，原告亦指稱該胎兒非其骨肉而強迫被告施行人工流產，更
    使被告身體上亦受有甚大之創傷，因原告一再對被告施以精
    神上及身體上之虐待，被告於96年03月16日帶稚女劉宇君返
    回澎湖娘家居住，原告得知後於96年03月18日至澎湖大吵大
    鬧辱罵被告，經被告姊姊報警處理，並由澎湖縣警察局白沙
    分局代為向澎湖地方法院聲請通常保護令獲准，原告因保護
    令無法接近被告，竟改以簡訊方式不斷騷擾、恐嚇被告返家
    ，並向兩造之子鄧宇呈、鄧旻昇灌輸被告與其他男子有染、
    不負責任等不當觀念，使兩造之子鄧宇呈、鄧旻昇仇視被告
    ，原告對被告一再施以精神上及身體上之虐待致使被告離家
    ，又原告為脅迫被告返家，更對被告提出遺棄之刑事告訴，
    而原告固對前開保護令提出抗告，然業經臺灣澎湖地方法院
    認定原告確有傷害及以簡訊騷擾被告之情而駁回原告之抗告
    ，此外，原告為脅迫被告返家，一再以簡訊恐嚇、騷擾被告
    外，近來又一再假藉兒子名義傳簡訊與被告，並以「酒家女
    媽媽」稱呼被告，其中更有諸如：「沒號碼不敢接喔又再跟
    男人幹喔」、「你又在陪酒了呀酒家女」、「你和客兄幹完
    了嗎」、「又在跟男人上床」、「又被男人叫去上床」、「
    怎麼不敢回又被男人幹呀」、「電話不敢接又再幹了不敢接
    死妓女」等不堪入目之粗鄙詞句，甚至有記載被告電話之情
    色簡訊，更加深被告精神上之痛苦及對原告之恐懼，堪認被
    告已達原告不堪同居之虐待等事實，業經本院於96年度婚字
    第 324號請求離婚事件審認甚明，有該事件卷宗可考，是被
    告前揭辯解自堪採信。
  (二)按夫妻互負同居義務，但有不能同居之正當理由者，不在此
    限。民法第1001條定有明文。因此夫妻之一方提起履行同居
    義務之訴，以他方無履行同居之事實，且無正當理由不能同
    居為要件。而所謂有不能同居本正當理由，並不限於夫妻之
    一方有經常或慣行毆打他方之情形，即其精神受虐待而不堪
    同居，或一方之行為使他方心生畏懼致不敢同居者，亦為不
    能同居之正當理由（最高法院77年度台上字第 158號判決意
    旨參照）。經查：被告既受原告不堪同居之虐待，自屬有不
    能履行同居之正當事由，而不負同居之義務，揆諸上揭說明
    ，則原告訴請判決被告應與原告同居，於法即有未合，自不
    能准許，應予駁回。
四、據上論結：依民事訴訟法第78條、第87條第1項。
中　　華　　民　　國　　96　　年　　11　　月　　28　　日
                        家事法庭法官　  邱月嬌
以上正本與原本相符
如對本判決上訴應於判決送達後20日內向本院提出上訴狀
中　　華　　民　　國　　96　　年　　11　　月　　28　　日
                                書記官  蔡杰玲
